臺灣宜蘭地方法院刑事判決　　　　　　　 95年度易字第187號
公　訴　人　臺灣宜蘭地方法院檢察署檢察官
被　　　告　丙○○
上列被告因贓物案件，經檢察官提起公訴（95年度偵字第1151號
、95年度偵緝字第101號），本院判決如下：
    主  文
丙○○牙保贓物，累犯，處拘役參拾日，如易科罰金，以銀元參
佰元（即新臺幣玖佰元）折算壹日。
    事  實
一、丙○○已預見丁○○（所涉竊盜罪嫌，經檢察官提起公訴後
    ，現正通緝中）所持有之三星廠牌，SGH—D508型黑色行動
    電話手機1支（序號為000000000000000號）係來路不明之贓
    物（該行動電話手機係甲○○所有，於95年1月9日凌晨3時
    許，在宜蘭縣五結鄉○○路○段423號「戰略先鋒網咖」店內
    遭竊），為謀新臺幣一千元之小利，竟仍同意為丁○○牙保
    出售該支行動電話手機，遂基於牙保贓物之不確定故意，於
    95年1月9日18時許，與丁○○一同至宜蘭縣羅東鎮○○路「
    南屏電訊魔法屋」手機專賣店，由丙○○持自己身分證件登
    記，以自己名義將前揭行動電話手機售予不知情之店員，得
    款新臺幣五千元後，丁○○將其中之新臺幣一千元分予丙○○。嗣經甲○○報警後，始為警循線查獲。
二、案經宜蘭縣警察局羅東分局報請臺灣宜蘭地方法院檢察署檢
    察官偵查起訴。
    理  由
一、訊據被告丙○○固坦承「95年1月9日18時，丁○○到宜蘭縣
    蘇澳鎮馬賽地區之『有怪獸網咖』找伊，丁○○表示要用伊
    之名義去賣手機，伊便陪同丁○○前往宜蘭縣羅東鎮○○路
    『南屏電訊魔法屋』手機專賣店，以伊之名義將三星廠牌，
    SGH—D508型黑色行動電話手機1支（序號為00000000000000
    0號）售予店家，得款新臺幣五千元，丁○○將其中之新臺
    幣一千元將與伊。」等情不諱（見宜蘭地檢署95年度偵字第
    1151號卷第11頁、本院卷第17、105頁），惟矢口否認有何
    牙保贓物之犯行，辯稱「是丁○○向我保證那支手機不是贓
    物，我才與丁○○去『南屏電訊魔法屋』手機專賣店，由我
    提供身分證件登記出售，我不知道那支手機是贓物，我沒有
    牙保贓物。」云云。經查：
（一）被告丙○○以其名義出售之三星廠牌，SGH—D508型黑色
      行動電話手機1支（序號為000000000000000號），係甲○○所有，於95年1月9日凌晨3時許，在宜蘭縣五結鄉○○
      路○段423號「戰略先鋒網咖」店內失竊之事實，業據證人
      甲○○於檢察官偵訊時證述明確（見宜蘭地檢署95年度偵
      字第1151號卷第10頁），足認前揭行動電話手機確係他人
      犯財產性犯罪所得之贓物。
（二）其次，於95年1月9日18時許，係由被告丙○○與丁○○一
      同至宜蘭縣羅東鎮○○路「南屏電訊魔法屋」手機專賣店
      內，由被告丙○○提供身分證件登記，並以丙○○之名義
      將贓物SGH—D508型黑色行動電話手機1支（序號為000000
      000000000號）售予不知情之店員，而得款新臺幣五千元
      ，丁○○將其中之新臺幣一千元分予丙○○之事實，分據
      證人即「南屏電訊魔法屋」店員簡瓊玉於警詢時（見宜蘭
      縣警察局羅東分局警羅刑偵字第0950001155號刑案偵查卷
      第18頁，按檢察官、被告均同意採用證人於警詢中之陳述
      為本案證據）、證人丁○○於檢察官偵訊時證述明確（見
      宜蘭地檢署95年度偵字第1151號卷第17、18頁），並為被
      告丙○○所不否認，且有中古手機買賣憑據1紙、SGH—D5
      08型黑色行動電話手機相片4張在卷可稽。依此，足認被
      告丙○○確有為丁○○牙保贓物SGH—D508型黑色行動電
      話手機1支（序號為000000000000000號）售予「南屏電訊
      魔法屋」之行為。
（三）再者，被告丙○○於本院審理時已供承「我本來有疑問覺
      得丁○○的手機是偷來的，因為很多宜蘭、羅東的朋友都
      告訴我，丁○○的手很髒，會偷東西，我問丁○○手機的
      來源，丁○○保證手機不是偷來的，當時我還是有一點疑
      問，我不敢完全相信丁○○，但是丁○○一直纏著我，一
      直說不是偷的，纏著我快半個小時，我才與丁○○一起去
      賣。」等情不諱（見本院卷第104、105頁），足見被告丙○○確已預見丁○○所持有上開三星廠牌，SGH—D508型
      黑色行動電話手機1支（序號為000000000000000號）可能
      屬於來源不明之贓物，乃丙○○竟仍與丁○○一同前往「
      南屏電訊魔法屋」，並提供自己之身分證件登記，以自己
      自己之名義將上開行動電話手機售予「南屏電訊魔法屋」
      ，顯然縱算上開行動電話手機係來路不明之贓物，亦無違
      被告丙○○之本意，被告丙○○主觀上有牙保贓物之不確
      定故意，甚為明確。被告丙○○所辯「是丁○○向我保證
      那支手機不是贓物，我不知道那支手機是贓物，我沒有牙
      保贓物。」云云，洵屬卸責之詞，無足可採。
（四）至於被告丙○○所聲請傳喚之證人乙○○於本院審理時僅
      證稱「丁○○常常拿手機叫我幫忙賣，丁○○都說手機是
      朋友不要的或是別人欠他錢交給他的，丁○○都說他沒有
      身分證，但是丁○○講的話不能相信，丁○○講的手機來
      源不可信，我懷疑丁○○的手機是竊得的，因為丁○○整
      天無所事事，所以丙○○應該知道丁○○的東西是來源不
      明。95年1月9日丁○○拿1支手機請丙○○去賣的事情，
      我是事後聽丙○○講的。」等語、證人魏川智於檢察官偵
      查時亦僅證稱「丁○○找丙○○去賣手機時，丁○○說手
      機是自己的，並沒有說手機是偷的。」等語，然依前所述
      ，被告丙○○確有牙保贓物之不確定故意，故前揭證人之
      證詞均不足以認定對於被告丙○○有利之事實，附此敘明
      。
（五）綜上所述，本案事證明確，被告丙○○之犯行堪予認定。
二、按95年7月1日修正生效施行之刑法第2條第1項規定「行為後
    法律有變更者，適用行為時之法律。但行為後之法律有利於
    行為人者，適用最有利於行為人之法律」，本件被告丙○○
    行為後，刑法施行法第1條之1及刑法第349條、第33條、第4
    1條業於95年7月1日修正生效施行，罰金罰鍰提高標準條例
    則自同日刪除第2條之規定，經查：
（一）修正前刑法第349條第2項所規定之罰金本刑，依罰金罰鍰
      提高標準條例第1條前段之規定，提高十倍後為銀元一萬
      元以下，換算為新臺幣後，為新臺幣三萬元以下。修正後
      同法條所規定之罰金本刑，依刑法施行法第1條之1之規定
      ，變更其單位為新臺幣並提高三十倍後為新臺幣三萬元以
      下。是比較新舊法適用之結果，對於被告並無較有利或不
      利之情形。
（二）修正前刑法第33條第5款規定罰金為銀元一元以上，換算
      為新臺幣後，為新臺幣三元以上，修正後刑法第33條第5
      款則規定「罰金：新臺幣一千元以上，以百元計算之。」
      ，是比較新舊法之結果，新法並非較有利於被告。
（三）依修正前刑法第41條第1項前段及罰金罰鍰提高標準條例
      第2條之規定，易科罰金之折算標準，應以銀元三百元折
      算一日，經換算為新臺幣後，應以新臺幣九百元折算為一
      日，惟修正後刑法第41條第1項前段則規定「犯最重本刑
      為五年以下有期徒刑以下之刑之罪，而受六個月以下有期
      徒刑或拘役之宣告者，得以新臺幣一千元、二千元或三千
      元折算一日，易科罰金。」，是比較新舊法之結果，新法
      並非較有利於被告。
（四）綜合上開新舊法比較之結果，新法並非較有利於被告，依
      前揭刑法第2條第1項規定，本件即應適用行為時法即95年
      7月1日修正生效前刑法及罰金罰鍰提高標準條例之規定，
      先予敘明。
三、按收受贓物為贓物罪之概括規定，凡與贓物罪有關，不合於
    搬運、寄藏、故買、牙保贓物，而其物因他人財產犯罪已成
    立贓物之後，有所收受而取得持有者均屬之，是如已合於搬
    運、寄藏、故買、牙保贓物之行為，自不另論以收受贓物罪
    。故核本件被告丙○○以自己之名義代替丁○○出售贓物之
    所為，係犯95年7月1日生效前刑法第349條第2項之牙保贓物
    罪。爰審酌被告丙○○之品行、智識程度，犯罪之動機、目
    的、手段，所牙保贓物之價值非鉅、犯後猶飾詞否認犯行等
    一切情狀，量處如主文所示之刑，並依95年7月1日修正生效
    前刑法第41條第1項前段、罰金罰鍰提高標準條例第2條之規
    定，諭知易科罰金之折算標準，以示警懲。
據上論斷，應依刑事訴訟法第299條第1項前段，現行刑法第2條
第1項前段，95年7月1日修正生效前刑法第349條第2項、第41條
第1項前段，罰金罰鍰提高標準條例第1條前段，95年7月1日修正
生效前罰金罰鍰提高標準條例第2條，現行法規所定貨幣單位折
算新臺幣條例第2條，判決如主文。
本案經檢察官吳志成到庭執行職務。
中　　華　　民　　國　　96　　年　　3 　　月　　16　　日
                  刑事第三庭審判長法  官  林惠玲
                                  法  官  郭顏毓
                                  法  官  劉家祥
以上正本證明與原本無異。
如不服本判決應於收受本判決後10日內向本院提出上訴書狀，其
未敘述上訴理由者，並得於提起上訴後10日內向本院補提理由書
狀(均須按他造當事人之人數附繕本)「切勿逕送上級法院」。
                                  書記官  邱淑秋
中　　華　　民　　國　　96　　年　　3 　　月　　20　　日
附錄法條：刑法第349條第2項。
搬運、寄藏、故買贓物或為牙保者，處 5 年以下有期徒刑、拘役
或科或併科 1 千元以下罰金。
